臺灣高等法院刑事裁定
111年度聲字第2115號
聲  請  人  臺灣高等檢察署檢察官
受  刑  人  陳仁輝



上列聲請人因受刑人數罪併罰有二裁判以上，聲請定其應執行之
刑（聲請案號：臺灣高等檢察署111年度執聲字第1001號），本
院裁定如下：
    主  文
陳仁輝犯如附表所示各罪所處之刑，應執行有期徒刑壹年，如易
科罰金，以新臺幣壹仟元折算壹日。
    理  由
一、聲請意旨略以：受刑人陳仁輝因竊盜等數罪，先後經判決確
    定如附表，應依刑法第53條、第51條第5款規定，定其應執
    行之刑，爰依刑事訴訟法第477條第1項聲請裁定等語。
二、按數罪併罰，有二裁判以上者，依第51條之規定，定其應執
    行之刑；數罪併罰，分別宣告多數有期徒刑者，於各刑中之
    最長期以上，各刑合併之刑期以下，定其刑期，但不得逾30
    年，刑法第53條及第51條第5款分別定有明文。次按犯最重
    本刑為5年以下有期徒刑以下之刑之罪，而受6月以下有期徒
    刑或拘役之宣告者，得以新臺幣1千元、2千元或3千元折算
    一日，易科罰金；第1項至第4項及第7項之規定，於數罪併
    罰之數罪均得易科罰金或易服社會勞動，其應執行之刑逾6
    月者，亦適用之，刑法第41條第1項前段、第8項亦定有明文
    。又按數罪併罰，應依分別宣告其罪之刑為基礎，定其應執
    行刑，此觀刑法第51條規定自明，故一裁判宣告數罪之刑，
    雖曾經定其執行刑，但如再與其他裁判宣告之刑定其執行刑
    時，前定之執行刑當然失效，仍應以其各罪宣告之刑為基礎
    ，定其執行刑，不得以前之執行刑為基礎，以與後裁判宣告
    之刑，定其執行刑（最高法院99年度台非字第229號判決意
    旨參照）；惟刑事訴訟法第370條第2項、第3項，已針對第
    二審上訴案件之定應執行之刑，明定有不利益變更禁止原則
    之適用，分屬不同案件之數罪併罰，倘一裁判宣告數罪之刑
    ，曾經定其執行刑，再與其他裁判宣告之刑定其執行刑時，
    在法理上亦應同受此原則之拘束（最高法院103年度第14次
    刑事庭會議決議意旨參照），亦即另定之執行刑，其裁量所
    定之刑期，不得較重於前定之執行刑加計後裁判宣告之刑之
    總和（最高法院104年度台抗字第410號裁定意旨參照）。
三、經查：
　㈠受刑人陳仁輝因犯如附表所示竊盜等數罪，經本院及臺灣臺
    北地方法院分別判處如附表所示之刑（均得易科罰金；其中
    附表編號1、2所示之罪，前經臺灣臺北地方法院以111年聲
    字第560號裁定應執行有期徒刑9月），俱經確定在案。而附
    表編號2、3所示之罪，犯罪時間係在附表編號1之罪判決確
    定（民國110年7月15日）前所犯，且本件聲請定應執行刑之
    最後事實審法院為本院等情，有各該判決書及本院被告前案
    紀錄表在卷可稽，是上開犯罪乃於裁判確定前所犯之數罪。
    檢察官基此向本院聲請定其應執行之刑，本院審核認聲請為
    正當，應予准許。
　㈡本院審酌受刑人所犯均為竊盜罪，責任非難之重複程度較高
    ，且其中附表編號1、2所示之罪刑業經定應執行有期徒刑9
    月，已如前述；參照前揭規定及說明，就附表編號1至3各罪
    再定應執行之有期徒刑者，應審酌前開裁判內、外部界限之
    範圍，並斟酌受刑人犯罪行為之不法及罪責程度、各罪之關
    聯性、犯罪情節、次數及行為態樣、數罪所反應被告人格特
    性與傾向，就其所犯之罪整體評價其應受非難及矯治之程度
    ，並兼衡刑罰經濟與公平、比例等原則，復參以受刑人所陳
    意見（卷附本院定應執行刑陳述意見調查表參照；見本院卷
    第109頁），裁定其應執行之刑如主文所示，並諭知易科罰
    金之折算標準。
據上論斷，應依刑事訴訟法第477條第1項，刑法第50條第1項前
段、第53條、第51條第5款、第41條第1項前段、第8項，裁定如
主文。
中　　華　　民　　國　　111 　年　　6 　　月　　28　　日
                  刑事第十六庭  審判長法　官  劉嶽承
                                      法　官  王耀興
                                      法　官  古瑞君
以上正本證明與原本無異。
不得抗告。
                                      書記官  林君縈
中　　華　　民　　國　　111 　年　　6 　　月　　30　　日
附表：受刑人陳仁輝定應執行刑案件一覽表
（以下臺灣士林地方檢察署簡稱「士林地檢」；臺灣臺北地方檢
察署簡稱「臺北地檢」、臺灣臺北地方法院簡稱「臺北地院」）
編號  1  2 3 罪名  竊盜  竊盜 竊盜 宣告刑  有期徒刑5月  有期徒刑2月，共3次 有期徒刑4月 犯罪日期  108年11月9日  109年12月30日至110年1月12日 109年9月8日 偵查(自訴)機關 年度案號  士林地檢109年度偵緝字第496號  臺北地檢110年度偵字第8935、8936、9312號 士林地檢109年度偵字第19385號 最後 事實審 法院 臺灣高等法院  臺北地院 臺灣高等法院  案號 110年度上易字第798號  110年度審簡字第1400號 110年度上易字第1825號  判決日期 110/07/15  110/10/29 111/03/17 確定 判決 法院 臺灣高等法院  臺北地院 臺灣高等法院  案號 110年度上易字第798號  110年度審簡字第1400號 110年度上易字第1825號  判決確定日期 110/07/15  111/03/15 111/03/17 是否為得易科罰金之案件  是  是 是 備註  臺北地檢111年度執更字第747號 （編號1、2前經定刑為有期徒刑9月）   士林地檢111年度執字第1774號